# 企业以员工折扣价向员工销售货物，收入、福利费的确认

提问人：crprock 时间：2021-12-11 22:31:54
向陈版主请教：企业以员工折扣价（市场指导价的7.5折）向员工销售货物，收入按照折扣后的金额确认，是正确的吗？还是说得按照折扣前金额确认收入，同时确认职工福利费？@chenyiwei

回答人：chenyiwei
收入应按折扣前的市场价格确认，收入金额与实际向员工收取的价款之间的差额属于一项职工福利，确认为职工福利费。